【裁判字號】    95,易,148
【裁判日期】    951124
【裁判案由】    毒品危害防制條例
【裁判全文】
臺灣臺北地方法院刑事判決               95年度易字第148號
    公  訴  人  臺灣臺北地方法院檢察署檢察官
    被      告  甲○○
上列被告因毒品危害防制條例案件，經檢察官提起公訴（九十四
年度偵字第三九三０號），及臺灣板橋地方法院檢察署檢察官移
送併辦（九十五年度毒偵字第三四七七號、第四八六八號），嗣
因被告就被訴事實為有罪之陳述，經本院告知簡式審判程序意旨
，並聽取公訴人及被告之意見後，本院合議庭裁定由受命法官獨
任依簡式審判程序審理，茲判決如下：
    主    文
甲○○連續施用第二級毒品，累犯，處有期徒刑柒月。扣案如附
表所示之物沒收銷燬之。
    犯罪事實
一、甲○○前於(1)民國九十一年間因施用毒品，經臺灣板橋地方
    法院（下稱板橋地院）裁定觀察勒戒及強制戒治，九十一年
    八月八日入所戒治，九十二年十二月十六日停止戒治出所，
    並經臺灣板橋地方法院檢察署（板橋地檢署）檢察官提起公
    訴，板橋地院於九十一年九月十六日以九十一年度重簡字第
    八九四號判處有期徒刑四月確定，甲○○於九十一年間未到
    案執行，經檢察官發布通緝，緝獲後始於九十三年二月二十
    五日入監執行，同年六月二十五日徒刑執行完畢出監；再於
    (2)九十三年間，因施用毒品，經板橋地檢署檢察官提起公訴
    ，板橋地院於九十四年一月六日以九十三年度簡字第二一六
    五號判決有期徒刑五月，甲○○不服提起上訴，嗣經板橋地
    院合議庭以九十三年度簡上字第三九二號判決駁回上訴而告
    確定，其於九十四年四月二十三日入監執行，同年九月二十
    二日縮刑期滿執行完畢。
二、甲○○基於施用第二級毒品安非他命（下稱安非他命）之概
    括犯意，連續於(1)九十四年十月十六日某時在臺北縣新莊市
    ○○街二十九巷十四號二樓之住處施用安非他命一次；嗣於
    九十四年十月十六日上午十時四十分許，在臺北市中山區○
    ○○路一０七巷二十九號前，為警查獲，並經警採集其尿液
    送驗發現有安非他命類陽性反應，並扣得如附表編號1.所示
    之物；再於(2)九十五年五月二日晚間某時，在其所駕駛停放
    於臺北縣新莊市○○路上之車內，施用安非他命一次第二級
    毒品安非他；嗣於九十五年五月二日晚間二十二時三十分許
    ，在臺北縣新莊市○○路八九七號前為警查獲，並經警採集
    其尿液送驗發現有安非他命類陽性反應，並扣得如附表編號
    2.所示之物；。
三、案經臺北市政府警察局中山分局警察局移送臺灣臺北地方法
    院檢察署（下稱臺北地檢署）檢察官偵查起訴，及板橋地檢
    署檢察官移送併辦，甲○○於本院審理期間，經傳喚拘提無
    著，本院於九十五年八月十一日發佈通緝，嗣於同年十月十
    二日始緝獲到案接受審理。
    理    由
甲、程序部分：
    按本件被告甲○○所犯係死刑、無期徒刑、最輕本刑為三年
    以上有期徒刑以外之罪，其於準備程序就前揭被訴事實為有
    罪之陳述，經法官告知簡式審判程序之旨，並聽取其與公訴
    人之意見後，本院認無不得或不宜改依簡式審判程序進行之
    處，爰依刑事訴訟法第二百七十三條之一第一項、第二百八
    十四條之一，裁定本件由受命法官獨任進行簡式審判程序，
    合先敘明。
乙、實體部分：
一、證據之認定：
    上述犯罪事實二之部分，有被告於前述時地為警查獲，經警
    採集其尿液送驗後發現有安非他命類陽性反應之濫用藥物檢
    驗報告足憑（臺北地檢署偵查卷第四十一頁、板橋地檢署九
    十五年度毒偵字第三四七七號偵查卷第六十九頁參照），而
    被告當日所持有如附表編號1.所示之物，為警扣案後經本院
    送臺灣檢驗科技股份有限公司以酵素免疫分析及氣相層析質
    譜儀分析法檢驗，結果檢出安非他命成分無訛，此有該公司
    九十五年三月十四日濫用藥物檢驗報告書在卷足稽（本院卷
    參照），並有供被告施用安非他命所用之扣案如附表編號2.
    所示之殘渣袋足憑，且被告亦對上開犯罪事實於本院九十五
    年十一月十日審理時供承不諱（本院前開期日審判筆錄參照
    ），是依上述補強證據已足資擔保被告於本院審理中所為之
    上開任意性自白具有相當程度之真實性，而得使本院確信被
    告前述自白之犯罪事實確屬真實，參照刑事訴訟法第一百五
    十六條第一項、第二項規定，本院自得依被告前述自白及各
    該補強證據認定被告確有為前述連續施用安非他命之犯行。
    從而，本件事證明確，被告犯行堪以認定。
二、論罪科刑之法律適用：
  (一)查被告行為後，刑法業於九十四年二月二日修正公布，九十
    五年七月一日起施行，其中與本件有關第五十六條部分之業
    已修正，而罰金罰鍰提高標準條例第二條亦配合刪除。按「
    行為後法律有變更者，適用行為時之法律，但行為後之法律
    有利於行為人者，適用最有利於行為人之法律」，修正後刑
    法第二條第一項定有明文。此條規定係規範行為後法律變更
    所生新舊法律比較適用之準據法，本身尚無新舊法比較之問
    題，於新法施行後，應一律適用新法第二條第一項之規定，
    為「從舊從輕」之比較，先予敘明。再按本次法律變更，比
    較時應就罪刑有關之共犯、未遂犯、想像競合犯、牽連犯、
    連續犯、結合犯，以及累犯加重、自首減輕暨其他法定加減
    原因（如身分加減）與加減例等一切情形，綜其全部罪刑之
    結果而為比較（最高法院九十五年五月二十三日九十五年度
    第八次刑庭會議決議參照）。茲就本件新舊法比較結果說明
    如下：
  1.被告行為時之刑法第五十六條規定：「連續數行為而犯同一
    之罪名者，以一罪論。但得加重其刑至二分之一。」；至被
    告行為後上開法條則已刪除。該項刪除雖非犯罪構成要件之
    變更，但已影響行為人刑罰之法律效果，自屬法律有所變更
    ，而有比較新舊法之必要。而本案被告先後多次販賣毒品之
    行為，若依舊法規定，僅以一罪論；若依新法，則須分論併
    罰。經比較新、舊法之結果，應以被告行為時之舊法較有利
    於被告。
  2.被告行為時關於累犯之規定，修正前刑法第四十七條規定「
    受有期徒刑之執行完畢，或受無期徒或有期徒刑一部之執行
    而赦免後，五年以內再犯有期徒刑以上之罪者，為累犯，加
    重本刑至二分之一。」，而九十五年七月一日修正施行後之
    刑法第四十七條第一項則規定「受徒刑之執行完畢，或一部
    之執行而赦免後，五年以內故意再犯有期徒刑以上之罪者，
    為累犯，加重本刑至二分之一」，新舊法比較之結果，修正
    前刑法並無不利於被告曹肇庭，則依九十五年七月一日施行
    之刑法第二條第一項前段，適用行為時即修正前刑法第四十
    七條之規定。
  3.經比較修正前、後之規定，適用舊法對於被告較為有利，爰
    依修正後刑法第二條第一項前段之規定，適用行為時即修正
    前刑法之相關規定予以處斷。
  (二)核被告甲○○所為，係犯毒品危害防制條例第十條第二項之
    施用第二級毒品罪。被告施用安非他命前後持有安非他命之
    行為為其施用安非他命之高度行為所吸收，不另論以持有安
    非他命罪。被告前後二次施用安非他命，時間緊接、方法相
    同，顯係基於概括犯意反覆為之，為連續犯，應依修正前刑
    法第五十六條之規定，論以一罪，並依法加重其刑。
  (三)查被告有如犯罪事實欄一之部分所載之犯罪科刑執行情形，
    有臺灣高等法院被告全國前案紀錄表一份在卷可稽，前受有
    期徒刑執行完畢，於五年以內再犯本件有期徒刑以上之罪，
    為累犯，應依修正前刑法第四十七條之規定加重其刑。
  (四)爰審酌被告前已因施用毒品，受有觀察勒戒、強制戒治之保
    安處分，仍為本件犯罪，顯見其未因前所受保安處分而決心
    改過暨其智識程度、品行、犯後尚能坦承犯行犯後態度良好
    等一切情狀，對被告量處如主文所示之刑。
  (五)扣案如附表編號1.所示之物，鑑驗確含安非他命成分無誤，
    已如前述，應依毒品危害防制條例第十八條第一項前段規定
    ，不問屬於犯人與否，由本院諭知沒收銷燬之。扣案如附表
    編號2.所示之安非他命殘渣袋一只，因其內含有安非他命殘
    渣，且因量微而無法磅秤，是該殘渣袋與海洛因顯已無從分
    離，自應依毒品危害防制條例第十八條第一項前段之規定，
    不問屬於犯人與否，宣告沒收銷燬之。
三、其他：
    板橋地檢署檢察官移送本院併辦之該署九十五年度毒偵字第
    四八六八號被告於九十五年七月十一日施用安非他命一次，
    違反毒品危害防制條例案件，如前所述，刑法業於九十四年
    二月二日修正公布，九十五年七月一日起施行，其中第五十
    六條連續犯之規定業已刪除，此併辦部分，難認與本案具有
    連續犯之裁判上一罪之關係，應退由檢察官另為適法之處理
    ，併予敘明。
據上論斷，應依刑事訴訟法第二百七十三條之一第一項、第二百
九十九條第一項前段，毒品危害防制條例第十條第二項、第十八
條第一項前段，刑法第二條第一項前段，修正前刑法第五十六條
、第四十七條，判決如主文。
本案經檢察官涂永欽到庭執行職務。
中    華    民    國    95    年    11    月    24    日
                  刑事第九庭    法  官  葉珊谷
以上正本證明與原本無異。
如不服本判決，應於判決送達後10日內，向本院提出上訴狀。
                                書記官  顏淑華
中    華    民    國    95    年    11    月    24    日
附表：
┌──┬─────┬────┬────────────┐
│編號│ 物品名稱 │ 數  量 │ 扣 押 物 品 清 單 編 號│
├──┼─────┼────┼────────────┤
│ １ │ 安非他命 │共2包， │ 臺北地檢署九十四年度藍 │
│    │          │毛重1.8 │ 保管字第二五三四號編號 │
│    │          │公克，因│ １                     │
│    │          │鑑驗使用│                        │
│    │          │0.015公 │                        │
│    │          │克      │                        │
├──┼─────┼────┼────────────┤
│ ２ │安非他命殘│  1包   │板橋地檢署九十五年度保管│
│    │渣袋      │        │字第六五一一號編號２    │
└──┴─────┴────┴────────────┘
附錄本案論罪科刑法條全文：
毒品危害防制條例第十條：
施用第一級毒品者，處六月以上五年以下有期徒刑。
施用第二級毒品者，處三年以下有期徒刑。


司法院資訊處製作；財團法人民間司法改革基金會備份。
